【裁判字號】    98,小上,77
【裁判日期】    981106
【裁判案由】    給付簽帳卡消費款
【裁判全文】
臺灣臺中地方法院民事裁定              98年度小上字第77號
上  訴  人  乙○○
被上訴人    台北富邦商業銀行股份有限公司
法定代理人  甲○○
上列當事人間請求給付簽帳卡消費款事件，上訴人對於中華民國
98年9月7日本院台中簡易庭98年度中小字第2270號第一審判決提
起上訴，本院裁定如下：
    主    文
上訴駁回。
第二審訴訟費用新臺幣壹仟伍佰元由上訴人負擔。
    事實及理由
一、按對於小額程序之第一審裁判之上訴，非以其違背法令為理
    由，不得為之，民事訴訟法第436條之24第2項定有明文。又
    所謂判決有違背法令，乃指判決不適用法規或適用不當，為
    同法第468條所明定，此亦為小額事件之上訴程序所準用，
    民事訴訟法第436條之32第2項定有明文。而以判決有不適用
    法規或適用不當為上訴理由時，其上訴狀或理由書應有具體
    之指摘，並揭示該法規之條項或內容，若係成文法以外之法
    則，應揭示該法則之旨趣，倘為司法院解釋或最高法院之判
    例，則應揭示該判解之字號或其內容；如依民事訴訟法第46
    9條所列第1款至第5款事由提起上訴時（第6款未準用，參照
    民事訴訟法第436條之32第2項規定），其上訴狀或理由書應
    揭示合於該條款之事實，上訴理由狀如未依此項方法表明者
    ，即難認為已對原判決之違背法令有具體之揭示，其上訴自
    難認為合法（最高法院71 年台上字第314號判例參照）。
二、本件上訴意旨略以：兩造於5月份合意還款新台幣(下同)
    59000元，後來被上訴人反悔，又要求再還6000元，對於這
    部分不服。又在8月20日最後一筆還款日前，上訴人原本身
    無分文無法繳納，但因被上訴人於8月17日表示如能於3日內
    還12000元即不再訴訟，致上訴人相信被上訴人會撤回訴訟
    ，詎屆期仍未撤回訴訟，甚而收到原審判決，顯然被上訴人
    欠缺誠信。另兩造間系爭民事事件性質為小額信貸之法律關
    係，而非被上訴人於原審所主張之信用卡法律關係等語云云
    。
三、本件上訴人主張，系爭民事爭議為小額信用貸款之法律關係
    ，且就系爭款項兩造曾於5月間達成協議以59000元作為還款
    數額，但被上訴人事後反悔要求上訴人再給付6000元，至8
    月20日最後一期前，因上訴人身無分文，經被上訴人告知如
    能於3日後返還12000元即不再訴訟，致上訴人深信被上訴人
    會撤回訴訟，詎被上訴人竟未撤回訴訟等語云云。按當事人
    於第二審程序不得提出新攻擊或防禦方法。但因原法院違背
    法令致未能提出者，不在此限，民事訴訟法第436條之28 定
    有明文。經查，本件上訴人未就原審判決有何違背法令為具
    體指摘，難認其上訴合法。次查，上訴人上揭指摘，核屬新
    攻擊防禦方法，其於原審未提出上開上訴理由之攻擊防禦方
    法，經本院核閱原審卷無誤，且上訴人並非因原法院違背法
    令致未能提出上開新攻擊或防禦方法，依上開說明，本院自
    不得就此部分予以審酌，附此敘明。
四、據上論結，本件上訴為不合法，依民事訴訟法第436條之32
    第1項、第2項、第444條第1項、第78條、第436條之19，判
    決如主文。
中    華    民    國    98    年    11    月    6     日
                  民事第一庭    審判長法  官  張瑞蘭
                                      法  官  劉正中
                                      法  官  陳學德
正本係照原本作成
不得上訴。
中    華    民    國    98    年    11    月    6     日
                                書記官


司法院資訊處製作；財團法人民間司法改革基金會備份。
